【裁判字號】    99,交簡上,126
【裁判日期】    991029
【裁判案由】    過失傷害
【裁判全文】
臺灣臺南地方法院刑事判決           99年度交簡上字第126號
上  訴  人  臺灣臺南地方法院檢察署檢察官
被      告  甲○○
上列上訴人因被告過失傷害案件，不服本院刑事簡易庭99年度交
簡字第1108號中華民國99年7月8日第一審判決（聲請簡易判決處
刑書案號：99年度偵字第5062號），提起上訴，本院管轄之第二
審合議庭判決如下：
    主  文
上訴駁回。
甲○○緩刑貳年。
    事實及理由
一、本案經本院審理結果，認第一審判決對被告甲○○論以刑法
    第284條第2項前段之業務過失傷害罪，量處有期徒刑3月，
    並諭知易科罰金之折算標準，其認事用法及量刑均無不當，
    應予維持，爰引用第一審判決書記載之事實、證據及理由（
    如附件）。
二、檢察官上訴意旨雖以：被告迄未與被害人達成民事和解，原
    審僅判處被告有期徒刑3月，量刑顯屬過輕為由，請求將原
    判決撤銷，更為適當之判決。然而，關於刑之量定，係實體
    法上賦予法院得為自由裁量之事項，倘其未有逾越法律所規
    定之範圍，除顯有失出失入等科罰與罪責不相當之情形外，
    應予尊重，不得任意加以指摘，原審已就被告犯行之不法內
    涵相關之一切情狀為謹慎之裁量，並無違法或顯然失出失入
    ，亦無何科罰與罪責不相當之瑕疵可指，檢察官上訴指摘原
    審法院量刑過輕，為無理由，應予駁回。末查被告前於87年
    間因賭博案件經臺灣桃園地方法院判處有期徒刑6月，於88
    年2月12日易科罰金執行完畢後，迄今未曾再受有期徒刑以
    上刑之宣告，有臺灣高等法院被告前案紀錄表1份在卷可按
    ，其因一時思慮未周，致罹此罪名，為警查獲後始終坦承犯
    罪，且已與被害人調解成立，經被害人表示不再追究被告之
    責任，有調解筆錄1份在卷可按，綜此，認被告尚有悔意，
    經此起訴審判科刑，已足促其警惕，信無再犯之虞，本院認
    上開宣告之刑，以暫不執行為適當，爰併宣告緩刑2年，以
    啟自新。
三、上訴人即被告經合法傳喚，無正當理由不到庭，本院依據刑
    事訴訟法第371條之規定，不待其陳述，逕行判決。
據上論斷，應依刑事訴訟法第455條之1第1項、第3項、第373條
、第368條、第371條，刑法第74條第2款，判決如主文。
本案經檢察官乙○○到庭執行職務。
中    華    民    國    99    年    10    月    29    日
                  刑事第四庭    審判長  法  官  鄧希賢

                                        法  官  卓穎毓
                                        法  官  高如宜
以上正本證明與原本無異。
本件不得上訴。
                                        書記官  陳慧玲
中    華    民    國    99    年    10    月    29    日
附錄本案論罪科刑法條全文：
中華民國刑法第284條
因過失傷害人者，處 6 月以下有期徒刑、拘役或 5 百元以下罰
金，致重傷者，處 1 年以下有期徒刑、拘役或 5 百元以下罰金
。
從事業務之人，因業務上之過失傷害人者，處 1 年以下有期徒
刑、拘役或 1 千元以下罰金，致重傷者，處 3 年以下有期徒刑
、拘役或 2 千元以下罰金。

司法院資訊處製作；財團法人民間司法改革基金會備份。
